# 在建工程

提问人：hammi 时间：2014-01-25 20:48:50
一集团公司设立一子公司，拟筹建一个比较大的项目。投资金额非常庞大，建设期比较长。为此公司成立了一个以集团最高领导为首的项目团队。项目团队除了集团公司的领导外，还从其他单位招聘行业专家组成十几个部门，包括设计部、采购部、财务部、法务部、生产部、安全部、控制部等十几个部门。项目工程施工主要采取对外招标承包方式，工程所用的设备、工程物资由项目团队的采购部门协同项目团队的其他部门共同完成。问：这个项目团队发生的工资、差旅费、租房的办公费等是否可以计入这个项目的在建工程？

回答人：chenyiwei
可资本化计入在建工程成本的支出项目的范围应当是使固定资产达到预定可使用状态所需的必要、合理支出，因此可资本化的支出范围不受到项目实施过程中法律形式问题的影响（如是否单独设立项目公司）。尽管设立丹单独的项目公司，但项目公司发生的一般管理性支出，如办公室租赁费、一般行政管理支出等，仍不建议资本化。